---
title: "TP1_Grupo-7"
author: "SH-MRM"
output: html_document
---


```{r setup, include=FALSE}
knitr::opts_chunk$set(echo = TRUE)
# Cargar los paquetes necesarios acá
library(readr)
library(tidyverse)

```


## Introducción

Los datos que se van a utilizar para la elaboración de este informe corresponden a la Encuesta de Uso del Tiempo elaborada por la Dirección General de Estadística y Censos del Ministerio de Economía y Finanzas del Gobierno de la Ciudad de Buenos Aires (GCBA) en el año 2016.

La encuesta releva información sobre el tiempo destinado a la realización de diversas actividades de la población de la Ciudad de Buenos Aires.

Como antecedente se registra una encuesta anterior realizada en el año 2005.

## Exploración de los datos


```{r}
# Código para cargar o leer los datos

datos_uso_tiempo <- read_csv("datos/encuesta_uso_tiempo_2016.csv",
                             locale = locale(encoding = "ISO-8859-1"))
head(datos_uso_tiempo)
```



```{r}
## Visualización de la cantidad de varibles y observaciones y el nombre de las variables

dim(datos_uso_tiempo)
names(datos_uso_tiempo)
```

Utilizando la función "dim()", se obtienen las dimensiones del dataframe, esto es, la cantidad de filas (2336 observaciones) y columnas (27 variables). También es posible identificar los nombres de las variables, corriendo la función "names()". 

Según la guía metodológica presentada por la Dirección, encargada de recopilar y procesar los datos de la Encuesta sobre el Uso del Tiempo en la Ciudad de Buenos Aires (de aquí en más,"UT CABA") el objetivo enunciado consta de <<producir información sobre el tiempo que las personas (mujeres y varones, jóvenes,personas mayores) que habitan en la Ciudad de Buenos Aires dedican cotidianamente a diferentes actividades,incluyendo el trabajo remunerado, las actividades domésticas, el cuidado de niños, niñas, personas mayores o con discapacidad, el estudio, el esparcimiento, los viajes y traslados, etc.>>

Si bien la información contenida en la base de datos habilita un vasto análisis al respecto, en este primer trabajo se decidió utilizar y procesar sólo algunas variables de interés, tales como las sociodemográficas principales ("sexo", "rango_etario", "estado_ocupacional", "nivel_educativo") y las específicas de la presente encuesta ("trabajo_pago", "trabajo_domestico_no_pago" "quintil_ingreso"), con el objetivo de generar los cruces necesarios que propendan un estudio preciso del caso.


```{r}
##Analizamos los aspectos sociodemográficos del dataset

datos_uso_tiempo %>% 
  group_by (sexo) %>%
  summarise (frec_sexo = n()) %>% 
  mutate (porcentaje_sexo = frec_sexo/sum(frec_sexo)*100)

datos_uso_tiempo %>% 
  group_by (rango_etario) %>%
  summarise (frec_edad = n()) %>% 
  mutate (porcentaje_edad = frec_edad/sum(frec_edad)*100)

datos_uso_tiempo %>% 
  group_by (estado_ocupacional) %>%
  summarise (frec_ocup = n()) %>% 
  mutate (porcentaje_ocup = frec_ocup/sum(frec_ocup)*100)

filtro_mujer <- filter(datos_uso_tiempo, sexo == "Mujer")

filtro_varon <- filter(datos_uso_tiempo, sexo == "Varon")

filtro_ocup <- filter(datos_uso_tiempo, estado_ocupacional == "Ocupado")

filtro_inactivo <- filter(datos_uso_tiempo, estado_ocupacional == "Inactivo")

```
## Descripción de variables sociodemográficas prelminares

El universo de las personas encuestadas se ubica en un total de 2336, de las cuales 1345 son mujeres y 991 son varones. En ese sentido, es posible notar que la muestra se encuentra sesgada, dado que la proporción de mujeres encuestadas (57%) supera al porcentaje de población femenina que habita en la Ciudad de Buenos Aires, por lo que las mujeres en esta muestra se encuentran sobrerepresentadas. 

En segundo lugar, se desprende que, del análisis de la tabla de frecuencias según rangos etáreos, la mayor cantidad de casos encuestados se halla en edades de entre 25 y 39 años (28,8%), seguido de personas que superan los 65 años (23,4%).

Finalmente, del análisis de la tercera tabla, que devuelve la frecuencia de casos según estado ocupacional, se observa que el grueso de la muestra la componen personas ocupadas (68,8%), es decir, que actualmente cuentan con trabajo, o bien trabajaron al menos 1 hora en la semana de referencia, y en segundo lugar, personas inactivas (27,3%). Cabe recordar que la condición de inactividad refiere a la pertenencia a un determinado grupo etáreo (ya sea, menores de 14 años, o mayores de 65) o bien por condiciones particulares (personas con discapacidad, estudiantes, entre otros).


```{r}
##Primera exploración sobre los datos de uso del tiempo

summarise(datos_uso_tiempo, prom_trabajo_pago = mean(trabajo_pago))

datos_uso_tiempo %>% 
  group_by (rango_etario) %>% 
  summarise(prom_horas_trabajadas=mean(trabajo_pago))

datos_uso_tiempo %>% 
  group_by (sexo) %>% 
  summarise(prom_horas_trabajadas=mean(trabajo_pago))


```

## Hipótesis





