---
title: "TP1_Grupo-7"
author: "SH-MRM"
output: html_document
---


```{r setup, include=FALSE}
knitr::opts_chunk$set(echo = TRUE)
# Cargar los paquetes necesarios acá
library(readr)
library(tidyverse)

library(usethis)


```


## Introducción

Los datos que se van a utilizar para la elaboración de este informe corresponden a la Encuesta de Uso del Tiempo elaborada por la Dirección General de Estadística y Censos del Ministerio de Economía y Finanzas del Gobierno de la Ciudad de Buenos Aires (GCBA) en el año 2016.

La encuesta releva información sobre el tiempo destinado a la realización de diversas actividades de la población de la Ciudad de Buenos Aires.

Como antecedente se registra una encuesta anterior realizada en el año 2005.

## Exploración de los datos


```{r}
# Código para cargar o leer los datos

datos_uso_tiempo <- read_csv("datos/encuesta_uso_tiempo_2016.csv")
head(datos_uso_tiempo)
```


```{r}
## Visualización de la cantidad de varibles y observaciones y el nombre de las variables

dim(datos_uso_tiempo)
names(datos_uso_tiempo)
```



```{r}

```


## Hipótesis


Prueba de Commit+Push (SAM)




