---
title: "TP1_Grupo-7"
author: "SH-MRM"
output: html_document
---


```{r setup, include=FALSE}
knitr::opts_chunk$set(echo = TRUE)
# Cargar los paquetes necesarios acá
library(readr)
library(tidyverse)

```


## Introducción

Los datos que se van a utilizar para la elaboración de este informe corresponden a la Encuesta de Uso del Tiempo elaborada por la Dirección General de Estadística y Censos del Ministerio de Economía y Finanzas del Gobierno de la Ciudad de Buenos Aires (GCBA) en el año 2016.

La encuesta releva información sobre el tiempo destinado a la realización de diversas actividades de la población de la Ciudad de Buenos Aires.

Como antecedente se registra una encuesta anterior realizada en el año 2005.

## Exploración de los datos


```{r}
# Código para cargar o leer los datos

datos_uso_tiempo <- read_csv("datos/encuesta_uso_tiempo_2016.csv",
                             locale = locale(encoding = "ISO-8859-1"))
head(datos_uso_tiempo)
```



```{r}
## Visualización de la cantidad de varibles y observaciones y el nombre de las variables

dim(datos_uso_tiempo)
names(datos_uso_tiempo)
```

Utilizando la función "dim()", se obtienen las dimensiones del dataframe, esto es, la cantidad de filas (2336 observaciones) y columnas (27 variables). También es posible identificar los nombres de las variables, corriendo la función "names()". 

A los efectos de acotar el análisis, se decidió utilizar sólo algunas variables de interés, tales como las sociodemográficas principales ("sexo", "rango_etario", "estado_ocupacional", "nivel_educativo") y las específicas de la presente encuesta ("trabajo_pago", "trabajo_domestico_no_pago" "quintil_ingreso"), con el objetivo de generar los cruces necesarios que propendan un estudio preciso del caso.


```{r}
##Analizamos los aspectos sociodemográficos del dataset

datos_uso_tiempo %>% 
  group_by (sexo) %>%
  summarise (frec_sexo = n()) %>% 
  mutate (porcentaje_sexo = frec_sexo/sum(frec_sexo)*100)

datos_uso_tiempo %>% 
  group_by (rango_etario) %>%
  summarise (frec_edad = n()) %>% 
  mutate (porcentaje_edad = frec_edad/sum(frec_edad)*100)

datos_uso_tiempo %>% 
  group_by (estado_ocupacional) %>%
  summarise (frec_ocup = n()) %>% 
  mutate (porcentaje_ocup = frec_ocup/sum(frec_ocup)*100)


```
## Descripción de variables sociodemográficas prelminares

El universo de las personas encuestadas se ubica en un total de 2336, de las cuales 1345 son mujeres y 991 son varones. En ese sentido, la muestra se encuentra sesgada, dado que la proporción de mujeres (57%) no es representativa del porcentaje de la población femenina en el total de la población de la Ciudad de Buenos Aires. (REFORMUAR Y COMPLETAR)

```{r}
##Primera exploración sobre los datos de uso del tiempo

summarise(datos_uso_tiempo, prom_trabajo_pago = mean(trabajo_pago))

datos_uso_tiempo %>% 
  group_by (rango_etario) %>% 
  summarise(prom_horas_trabajadas=mean(trabajo_pago))

datos_uso_tiempo %>% 
  group_by (sexo) %>% 
  summarise(prom_horas_trabajadas=mean(trabajo_pago))


```

## Hipótesis





