---
title: "TP1_Grupo-7"
author: "SH-MRM"
output: html_document
---


```{r setup, include=FALSE}
knitr::opts_chunk$set(echo = TRUE)
# Cargar los paquetes necesarios acá
library(readr)
library(tidyverse)

```


## Introducción

Los datos que se van a utilizar para la elaboración de este informe corresponden a la Encuesta de Uso del Tiempo elaborada por la Dirección General de Estadística y Censos del Ministerio de Economía y Finanzas del Gobierno de la Ciudad de Buenos Aires (GCBA) en el año 2016.

La encuesta releva información sobre el tiempo destinado a la realización de diversas actividades de la población de la Ciudad de Buenos Aires.

Como antecedente se registra una encuesta anterior realizada en el año 2005.

## Exploración de los datos


```{r}
# Código para cargar o leer los datos

datos_uso_tiempo <- read_csv("datos/encuesta_uso_tiempo_2016.csv",
                             locale = locale(encoding = "ISO-8859-1"))
head(datos_uso_tiempo)
```



```{r}
## Visualizamos la cantidad de varibles, observaciones y el nombre de las variables

dim(datos_uso_tiempo)
names(datos_uso_tiempo)
```

Utilizando la función "dim()", se obtienen las dimensiones del dataframe, esto es, la cantidad de filas (2336 observaciones) y columnas (27 variables). También es posible identificar los nombres de las variables, corriendo la función "names()". 

Según la guía metodológica presentada por la Dirección, encargada de recopilar y procesar los datos de la Encuesta sobre el Uso del Tiempo en la Ciudad de Buenos Aires (de aquí en más,"UT CABA") el objetivo enunciado consta de << producir información sobre el tiempo que las personas (mujeres y varones, jóvenes,personas mayores) que habitan en la Ciudad de Buenos Aires dedican cotidianamente a diferentes actividades,incluyendo el trabajo remunerado, las actividades domésticas, el cuidado de niños, niñas, personas mayores o con discapacidad, el estudio, el esparcimiento, los viajes y traslados, etc.>>

Si bien la información contenida en la base de datos habilita un vasto análisis al respecto, en este primer trabajo se decidió utilizar y procesar sólo algunas variables de interés, tales como las sociodemográficas principales ("sexo", "rango_etario", "estado_ocupacional", "nivel_educativo") y las específicas de la presente encuesta ("trabajo_pago", "trabajo_domestico_no_pago" "quintil_ingreso"), con el objetivo de generar los cruces necesarios que propendan un estudio preciso del caso.


```{r}
##Analizamos los aspectos sociodemográficos del dataset

datos_uso_tiempo %>% 
  group_by (sexo) %>%
  summarise (frec_sexo = n()) %>% 
  mutate (porcentaje_sexo = frec_sexo/sum(frec_sexo)*100)

datos_uso_tiempo %>% 
  group_by (rango_etario) %>%
  summarise (frec_edad = n()) %>% 
  mutate (porcentaje_edad = frec_edad/sum(frec_edad)*100)

datos_uso_tiempo %>% 
  group_by (estado_ocupacional) %>%
  summarise (frec_ocup = n()) %>% 
  mutate (porcentaje_ocup = frec_ocup/sum(frec_ocup)*100)

```
## Descripción preliminar de variables sociodemográficas 

El universo de las personas encuestadas se ubica en un total de 2336, de las cuales 1345 son mujeres y 991 son varones. En ese sentido, es posible notar que la muestra se encuentra sesgada, dado que la proporción de mujeres encuestadas (57%) supera al porcentaje de población femenina que habita en la Ciudad de Buenos Aires, por lo que las mujeres en esta muestra se encuentran sobrerepresentadas. 

En segundo lugar, se desprende que, del análisis de la tabla de frecuencias según rangos etáreos, la mayor cantidad de casos encuestados se halla en edades de entre 25 y 39 años (28,8%), seguido de personas que superan los 65 años (23,4%).

Finalmente, del análisis de la tercera tabla, que devuelve la frecuencia de casos según estado ocupacional, se observa que el grueso de la muestra la componen personas ocupadas (68,8%), es decir, que actualmente cuentan con trabajo, o bien trabajaron al menos 1 hora en la semana de referencia, y en segundo lugar, personas inactivas (27,3%). Cabe recordar que la condición de inactividad refiere a la pertenencia a un determinado grupo etáreo (ya sea, menores de 14 años, o mayores de 65) o bien por condiciones particulares (personas con discapacidad, estudiantes, entre otros).


```{r}
##Exploramos datos sobre cualidad laborable o no laborable del día de la encuesta

datos_uso_tiempo %>% 
  filter(is.na(dia_laborable))

datos_uso_tiempo %>% 
  group_by (dia_laborable) %>%
  summarise (frec_dialaborable = n()) %>%
  mutate (porcentaje_dialaborable = frec_dialaborable/sum(frec_dialaborable)*100)

datos_uso_tiempo %>% 
      filter(estado_ocupacional == "Ocupado" & dia_laborable == "Día no laborable") %>% 
                    summarise (frec_trabajo_dnl = n())

datos_uso_tiempo %>% 
      filter(estado_ocupacional == "Ocupado" & dia_laborable == "Día no laborable" & trabajo_pago > 0) %>% 
                    summarise (frec_trabajo_dnl = n())

datos_uso_tiempo %>% 
      filter(estado_ocupacional != "Ocupado" & trabajo_pago > 0) %>% 
                    summarise (frec_trabajo_nocup = n())
  

```

## Descripción de los datos

Como hemos señalado previamente, nos enfocaremos en el análisis de los datos que refieren, en particular, a la cantidad de tiempo destinado al trabajo en sus distintas formas y/o actividades, a lo largo de una jornada. A los efectos de llevar a cabo un estudio consistente de la información presente en la encuestra, consideramos necesario descartar posibles anomalías en el registro de los datos sobre la jornada laboral. Esto es: casos en los que la persona encuestada, considerada ocupada, registre horas dedicadas a una actividad laboral ("trabajo pago") en un día no laborable. En este sentido, de los 1607 ocupadxs que releva la encuesta, 37 respondieron que el día de la encuesta fue **No laborable**, y dedicaron tiempo a realizar un trabajo pago. Si bien los porcentajes y valores difieren, ocurre algo similar cuando se hace este mismo análisis, pero para aquellas personas que declararon ser **Inactivas** o **Desocupadas**.


```{r}
##Exploramos los datos de uso del tiempo relacionados al trabajo remunerado y no remunerado

summarise(datos_uso_tiempo, prom_trabajo_pago = mean(trabajo_pago))

datos_uso_tiempo %>% 
  group_by (sexo) %>% 
  summarise(prom_horas_trabajadas=mean(trabajo_pago))

summarise(datos_uso_tiempo, prom_trabajo_no_pago = mean(trabajo_domestico_no_pago))

datos_uso_tiempo %>% 
  group_by (sexo) %>% 
  summarise(prom_horas_trabajadas=mean(trabajo_domestico_no_pago))

```

##Descripción de los datos
Cómo era esperable, al analizar la variable _trabajo_pago_ en relación al sexo de la persona encuestada se observa un aumento en la cantidad de horas trabajadas por aquellos identificados como varones. Por el contrario, en la variable _trabajo_domestico_no_pago_ ocurre el proceso inverso; al realizar el cruce por la variable _sexo_ aumenta la cantidad de horas que las mujeres dedican a estas tareas y disminuyen las que los hombres dedican. Esta es una línea de análisis que profundizaremos en las hipótesis y en las entregas futuras.


## Hipótesis

_Hipótesis 1_
Como afirmamos anteriormente nuestro interés principal reside en el estudio del tiempo dedicado a tareas laborales. En primer lugar, queremos observar si existe correlación en un día laborable, la cantidad de horas dedicadas al trabajo con la realización de actividades recreativas y de cuidado personal.


_Hipótesis 2_

Como segunda hipótesis, nos interesa corroborar si la cantidad de horas destinadas a tareas de cuidado tiene correlación directa con la cantidad de horas que se dedican al trabajo no remunerado, y si esta relación, además, es más sensible según el sexo. 

_Hipótesis 3_

Partiendo del supuesto general -y corroborado en los análisis previos- que los varones dedican más horas que las mujeres al trabajo remunerado, mientras que la media de horas de trabajo doméstico no pago es mayor en mujeres que en varones, consideramos que esto no describe con fidelidad el fenómeno actual. Con lo cual, se buscará verificar -a parti del planteo de la tercera hipótesis- la relación inversa que existe entre el nivel de ingreso de los hogares, y la brecha entre la media de horas de trabajadas (remuneradas y no remuneradas). Dicho de otra forma, se intuye que a medida que aumenta el nivel de ingreso de los hogares, el tiempo dedicado a trabajo remunerado y no remunerado por hombres y mujeres se va equiparado.

_Nota metodológica_

Para esta última hipótesis pensabamos utilizar la variable _quintil_ingeso_ del dataset que registra a qué quintil pertenece cada hogar. Sin embargo al analizar los datos descubrimos que en todos los registros figura la categoría **5to Quintil** lo cuál es metodológicamente incorrecto y por tanto entendemos que el dataset presenta un error en ese campo. Para sortear este problema decidimos utilizar la variable _nivel_educativo_ como proxy de análisis del nivel de ingresos del hogar y de la persona encuestada.


## Segunda Entrega

En esta segunda entrega del Trabajo Práctico procedemos a analizar los datos para comenzar a dar respuesta a las hipótesis planteadas.

## Hipótesis 1

```{r}
datos_uso_tiempo %>%  
  select(dia_laborable, trabajo_pago, recreacion)  %>%  
  pivot_longer(cols = c(trabajo_pago, recreacion), 
               names_to = "actividad", values_to = "horas")  %>%  
  group_by(dia_laborable, actividad) %>%  
  summarise(horas = mean(horas))
```
Como era de esperar, en los días laborables el promedio de horas trabajadas se ubica entre las 8 y las 9 horas, en estos días, las horas de recreación son cercanas a las 2 horas. En cambio, en los días no laborables, las horas trabajadas se reducen prácticamente a 0, mientras que las horas de recreación se duplican con respecto a los días laborales.

## Hipótesis 2

```{r}
datos_uso_tiempo %>%  
  select(sexo, trabajo_domestico_no_pago, tareas_cuidados)  %>%  
  pivot_longer(cols = c(trabajo_domestico_no_pago, tareas_cuidados), 
               names_to = "actividad", values_to = "horas")  %>%  
  group_by(sexo, actividad) %>%  
  summarise(horas = mean(horas))
```
En un primer análisis se observa que las mujeres dedican más tiempo a tareas de cuidados como a trabajo doméstico no pago que los hombres y en ambos casos se da en una proporción de 2 a 1 en cuanto a la cantidad de horas dedicadas.

## Hipótesis 3

```{r}
datos_uso_tiempo %>% 
  filter(dia_laborable == "Día laborable") %>% 
  select(sexo, trabajo_domestico_no_pago, trabajo_pago) %>%  
  pivot_longer(cols = c(trabajo_domestico_no_pago, trabajo_pago), 
               names_to = "trabajo", values_to = "horas") %>%  
  group_by(sexo, trabajo) %>%  
  summarise(horas = mean(horas))

datos_uso_tiempo %>%
  filter(dia_laborable == "Día laborable") %>% 
  select(sexo, trabajo_pago, trabajo_domestico_no_pago, nivel_educativo)  %>%  
  pivot_longer(cols = c(trabajo_pago, trabajo_domestico_no_pago), 
               names_to = "actividad", values_to = "horas")  %>%  
  group_by(sexo, nivel_educativo, actividad) %>%  
  summarise(horas = mean(horas))
```


